# Larissa Leal Dias

### Desenvolvedora Back end

São Paulo, Brasil 11983435747 · <u>larileal@hotmail.com.br</u>

<u>Linkedin, Github,</u> <u>Portfólio, Medium</u>

#### Competências

- C# (ASP .NET MVC)
- Python (FastAPI)
- NodeJs
- DTO Data Object Transfer
- ORM Object Relational Mapper
- MySql
- React
- Angular
- Tailwind
- Typescript
- SOLID

#### **Idiomas**

Inglês

Francês

#### Perfil

Apaixonada por inovação e desenvolvimento, possuo experiência e foco em backend nas linguagens de C# e Python, versionamento com Git e banco de dados MySql e MongoDb. No frontent possuo experiência com Angular e React.

Atualmente sou junior na Imã Tech desenvolvendo habilidades em: Python, ReactJS e MongoDb.

## Experiência profissional

#### Junior, Imã Tech

Agosto 2023 — Presente

Desenvolvendo um software de LMS no backend com Python e MongoDb, no frontend com ReactJS e Tailwind.

Outras habilidades obtidas: docker, monolito modular, API Rest e versionamento com git no modelo git flow.

Além destas, atuo na aprimoração de features já existentes e também criando novas features.

#### Monitora, Imã Tech

Junho 2023 - Presente

De junho/23 a agosto/23 fui responsável pela turma Elas Tech.

De setembro/23 ao presente momento, estou responsável pela turma SharpCoders 2.

Em ambas turmas realizo reuniões síncronas, onde posso sanar as dúvidas dos participantes do bootcamp da Imã Tech, ajudando-os com questões de: lógica de programação, como se organizar nos estudos e trocando idéias sobre implementações de projetos.

Na turma SharpCorders 2, o foco maior foi em habilidades que envolvem C# e Angular, enquanto na turma Todas Tech o foco foi em Javascript, NodeJs e conceitos básicos em programação.

## Formação

Desenvolvimento FullStack, Imã Tech

Novembro 2022 - Abril 2023

Bootcamp em que obtive experiência de organização de tasks em time, desenvolvimento de soft skill tais como organização, resiliência e proatividade. Ademais, realizei diversas atividades que foram requeridas com foco em lógica de programação em c#.

Obtive colocação em 2º lugar do Hank da ultima etapa do bootcamp.

### Projeto principais

#### Autenticação de 2 Fatores

Projeto backend desenvolvido com Python em que é possivel logar no sistema apenas se for validado codigos OTPs que são enviados por WhatsApp em uma integração pela Twilio.

> Ferramentas: Python, FastApi, PyOTP, Twilio

Repositório back end: https://github.com/LariLealDias/Auth2FA-Python

### **API integração ChatGPT**

Projeto backend de uma API Rest para manipulações em CRUD de entidades de um site de viagens. O projeto possui integração com o **ChatGPT** para preencher campos vazios no momento de uma criação de entidade e preencher campos baseado em titulos classificados como "bom", "regular" e "ruim". Além disso, os dados são armazenados em banco MySql.

> Ferramentas: relacionamento de entidades no banco de dados, EF Core, .Net, C#, ChatGPT, DTO, service, repository, controller e model.

Repositório back end: https://github.com/LariLealDias/API-DestinosDeViagens

#### **School Manager**

Projeto Fullstack de uma API Rest para gerenciamento escolar desenvolvido em C# em armazenamento MySQL e Angular.

> Ferramentas: relacionamento de entidades no banco de dados, EF Core, .Net, Angular, RXJS, diretivas

Repositório back end: https://github.com/LariLealDias/SchoolManager

Repositório front end: https://github.com/LariLealDias/SchoolManager-Front